臺灣新竹地方法院民事簡易判決  
111年度竹簡字第5號
原      告  于世芬  
被      告  許育銘  
上列當事人間請求損害賠償事件，本院於民國111年2月21日辯論
終結，判決如下：
    主      文
被告應給付原告新臺幣陸萬玖仟零柒拾玖元，及自民國一一一年
二月二十三日起至清償日止，按週年利率百分之五計算之利息。
原告其餘之訴駁回。
訴訟費用由被告負擔百分之五十四，餘由原告負擔。
本判決原告勝訴部分得假執行。
原告其餘假執行之聲請駁回。
    事實及理由
壹、程序方面：
    本件被告經合法通知，未於言詞辯論期日到場，核無民事訴
    訟法第386條各款所列情形，爰依原告之聲請，由其一造辯
    論而為判決。
貳、實體方面：
一、原告主張：被告於民國110年2月25日8時53分許，駕駛車牌
    號碼0000-00號自用小客車（下稱肇事車輛），行經新竹縣
    竹北市經國橋往竹北方向時，因駕駛不慎而撞及原告所有、
    駕駛之車牌號碼0000-00號自用小客車（即系爭車輛），造
    成系爭車輛受損，受有修復費用新臺幣（下同）126,935元
    之損害。嗣經向新竹縣竹北市調解委員會聲請調解，被告並
    未到場，致調解不成立。為此，爰依侵權行為之法律關係提
    起本件訴訟。並聲明：㈠被告應連帶給付原告126,935元，及
    自起訴狀繕本送達翌日起至清償日止，按週年利率5%計算之
    利息。㈡願供擔保，請准宣告假執行。
二、被告未於言詞辯論期日到場，亦未提出書狀作何聲明或陳述
    。
三、得心證之理由：㈠
  ㈠原告主張之上開事實，業據提出與所述情節相符之新竹縣政
    府警察局竹北分局高鐵派出所道路交通事故當事人登記聯單
    、道路交通事故現場圖、道路交通事故初步分析研判表、道
    路交通事故照片事故黏貼紀錄表、車損照片、估價單及調解
    不成立證明書等件影本為證，並經本院依職權調取本件道路
    交通事故調查卷宗，核閱其內之道路交通事故現場圖、道路
    交通事故初步分析研判表、A3類道路交通事故調查紀錄表及
    照片黏貼紀錄表等件無訛；而被告已於相當時期受合法之通
    知，未於言詞辯論期日到場，亦未提出書狀作何聲明或陳述
    ，本院依上開調查證據之結果，堪信原告之主張為真實。
  ㈡按汽車在同一車道行駛時，除擬超越前車外，後車與前車之
    間應保持隨時可以煞停之距離；汽車行駛時，駕駛人應注意
    車前狀況，隨時採取必要之安全措施。道路交通安全規則第
    94條第1 項、第3 項分別定有明文。上開規範當屬汽車駕駛
    人於駕駛時應負之注意義務。經查，被告於前揭時間駕駛肇
    事車行經上開地點，自應注意車前狀況，隨時採取必要之安
    全措施，並應與行駛在前之車輛，保持隨時可以煞停之距離
    ，且依當時情形，並無不能注意之情事，而依道路交通事故
    現場圖所示，系爭車輛係行駛於新竹縣竹北市經國橋往竹北
    方向外側車道，被告所駕駛之肇事車輛則同向行駛在系爭車
    輛後方（見本院卷第85頁）；另據被告於警詢時之陳述：我
    駕駛肇事車輛於經國橋上往竹北方向直行，於事故地點，前
    方同向駕駛之系爭車輛突然煞車，我駕駛之肇事車輛前車頭
    撞上前方駕駛之系爭車輛後車尾等語；系爭車輛駕駛人即原
    告於警詢時則陳稱：當時我駕駛系爭車輛於經國橋上外側車
    道往竹北方向直行，於事故地點，同向前方駕駛之車牌號碼
    000-0000號自用小客車因前方小客車緊急煞車之故，故也緊
    急煞車，我煞車不及，我駕駛之系爭車輛前車頭撞上前方駕
    駛之上開自小客車後車尾，後方同向之肇事車輛前車頭撞上
    我駕駛之系爭車輛後車尾等語。以上有A3類道路交通事故調
    查紀錄表2份存卷可按（見本院卷第87、89頁）；又觀諸本
    件車禍事故依新竹縣政府警察局道路交通事故初步分析研判
    表記載雙方駕駛人可能之肇事原因或違規事實為「甲○○（即
    被告）：未保持行車安全距離」等語。是認本件車禍事故之
    發生，顯係被告駕駛肇事車輛因未注意車前狀況及保持隨時
    可以煞停之距離，致撞擊同向前方原告駕駛之系爭車輛，系
    爭車輛因而受損，足徵被告就本件車禍事故之發生確有過失
    。又被告之過失駕駛行為與原告所有之系爭車輛受有損害間
    亦具相當因果關係，被告自應就其過失不法侵權行為所致原
    告所有系爭車輛之損害，負賠償責任。
　㈢按因故意或過失，不法侵害他人之權利者，負損害賠償責任
    ；汽車、機車或其他非依軌道行駛之動力車輛，在使用中加
    損害於他人者，駕駛人應賠償因此所生之損害；不法毀損他
    人之物者，被害人得請求賠償其物因毀損所減少之價額。民
    法第184條第1項前段、第191條之2前段、第196條分別定有
    明文。又按物被毀損時，被害人除得依民法第196 條請求賠
    償外，並不排除民法第213條至第215條之適用。依民法第19
    6 條請求賠償物被毀損所減少之價額，得以修復費用為估定
    之標準，但以必要者為限（例如︰修理零件以新品換舊品，
    應予折舊），此有最高法院77年度第9次民事庭會議決議可
    資參照。又參之營利事業所得稅查核準則第95條第6款規定
    ，固定資產提列折舊採用定率遞減法者，以1年為計算單位
    ，其使用期間未滿1年者，按實際使用之月數相當於全年之
    比例計算之，不滿1月者，以月計。再依行政院公布之固定
    資產耐用年數表及固定資產折舊率表，系爭車輛為自用小客
    車，依固定資產耐用年數表第二類第三項規範，耐用年數為
    5年，再依固定資產折舊率表之定率遞減法，每年折舊率為1
    000分之369，但其最後1年之折舊額，加歷年折舊累計額，
    總和不得超過該資產成本原額10分之9。從而，系爭車輛修
    復費用之零件64,285元部分，應以扣除折舊後費用為限。查
    系爭車輛於100年6月出廠，有公路電子閘門車號查詢汽車車
    籍在卷可參（見本院卷第65頁）。系爭車輛於110年2 月25
    日碰撞受損，距離出廠日已使用超過5年，依前揭說明，上
    開零件費用64,285元扣除折舊金額後，被告所應賠償之零件
    費用應為6,429元（計算式：64,285 ×0.1＝6,429 ，元以下
    四捨五入）。至於鈑修及拆裝費用39,050元、烤漆費用23,6
    00元，因不屬於零件，自無折舊之適用，且該部分之支出，
    足認屬於修復系爭車輛之必要費用。是以，系爭車輛損壞修
    復之必要修復費用合計為69,079元（計算式：6,429 ＋39,05
    0＋23,600＝69,079）。
  ㈣另按連帶之債者，乃以同一給付為標的，債務人或債權人之
    間具有連帶關係之複數主體之債。本件被告僅一人，自不發
    生連帶給付之問題，依上開說明，原告請求被告連帶給付前
    揭款項之部分，即無理由，應予駁回。
四、末按給付無確定期限者，債務人於債權人得請求給付時，經
    其催告而未為給付，自受催告時起，負遲延責任；其經債權
    人起訴而送達訴狀，與催告有同一之效力；遲延之債務，以
    支付金錢為標的者，債權人得請求依法定利率計算之遲延利
    息；應付利息之債務，其利率未經約定，亦無法律可據者，
    週年利率為5%，民法第229條第2 項、第233 條第1 項前段
    、第203 條分別定有明文。本件係屬侵權行為損害賠償之債
    ，自屬無確定期限者，又以支付金錢為標的，則依上揭法律
    規定，原告就其得請求被告給付之金額部分，請求自起訴狀
    繕本送達之翌日起加計週年利率5%之利息，亦屬於法有據，
    應予准許。而本件起訴狀繕本係於111年1月12日寄存送達於
    被告住所所在地之警察機關，有送達證書1紙存卷可憑（見
    本院卷第71頁），依民事訴法第138條第2項規定，於111年1
    月22日生送達效力，是原告請求遲延利息之起算日為111年1
    月23日，堪以認定。
五、綜上所述，原告依侵權行為之法律關係，請求被告給付69,0
    79元，及自起訴狀繕本送達被告之翌日即111年1月23日起至
    清償日止，按週年利率5%計算之利息，核屬有據，應予准許
    ；逾此範圍之請求，則屬無據，應予駁回。
六、本件係依民事訴訟法第427條第1項適用簡易訴訟程序所為被
    告一部敗訴之判決，應依同法第389條第1項第3款規定，就
    原告勝訴部分，依職權宣告假執行。又原告就其勝訴部分，
    聲明供擔保宣告假執行，僅係促使法院職權發動，毋庸另予
    准駁之表示。至原告敗訴部分，其假執行之聲請，因訴之駁
    回已失所附麗，應併予駁回。
七、訴訟費用負擔之依據：民事訴訟法第79條。
中　　華　　民　　國　　111 　年　　3 　　月　　11　　日
                  新竹簡易庭  法  官 黃致毅
以上正本證明與原本無異。
如不服本判決，須於判決送達後20日內向本庭提出上訴狀（應按
他造當事人之人數附繕本）；如委任律師提起上訴者，應一併繳
納上訴審裁判費。
中　　華　　民　　國　　111 　年　　3 　　月　　11　　日
                              書記官  蕭宛琴